# 专项应收款/专项应付款

提问人：涛声依旧 8822 时间：2019-10-23 06:30:12
请教陈版，最近接触了一个政府平台企业 企业从银行借了一笔借款，专项用于列入棚改资金 2 亿，或者不是棚改资金也是其他专用项目。企业会计处理：借：银行存款-专用存款 2 亿 贷：长期借款 2 亿 。
4161 、新金融工具准则下交易性金融资产处置时，公允价值变动损益是否要转入投资收益目录企业用于棚改资金，借：专项应收款-财政 2 亿 贷：银行存款-专用存款 2 亿。同时后续的时候 财政拨款来企业用于棚改资金 ，企业会计处理：借：银行存款 2.2 亿 贷：专项应付款 2.2 亿
问题 1 ，什么时候会用到专项应收款，网上的显示国营-工业企业用。
2. 专项应收款与专项应付款是否可以抵消列报。抵消列报的同时该怎么考虑所形成的资产
3. 专项应收款报表科目没有，计入其他非流动资产合适吗
4. 假设财政过个好几年才将棚改资金的钱拨入企业，企业在现在已经形成了相应的资产，是否可以将专项应收款 结转为相应的资产，如固定资产等，同时将借款归还，挂收财政的款项。这样可以不？

回答人：chenyiwei
会计上没有明确的 “专项应收款”概念。就本案例而言，首先要考虑该公司在该棚改项目中的作用是否仅仅为单纯提供融资，对项目本身的实施并不承担责任。如果是，则所提供的融资应确认为长期应收款，而不是专项应收款；
如果确实要对该项目总体负责的，则应考虑使用开发成本之类的科目，并分别确认收入和成本，而不是单纯将投资额计入金融资产。
专项应付款多数是要经过拨款部门验收后才能核销的，所以即使是同一个项目，相关的应收款和专项应付款也不能抵销列报。
棚改形成的基础设施，平台公司一般无使用权和收益权，也不符合 “为生产商品、提供劳务、出租或经营管理而持有”的目的，所以不能确认为平台公司的固定资产，但有可能符合确认为存货的条件。